臺灣高等法院刑事裁定
110年度聲字第2615號
聲  請  人  臺灣高等檢察署檢察官
受  刑  人  曾逸軒





上列聲請人因受刑人違反毒品危害防制條例等案件，先後判決確
定如附表所載，聲請定其應執行刑（110年度執聲字第1149號）
，本院裁定如下：
    主  文
曾逸軒因犯如附表所載之罪，所處如附表所載之有期徒刑，應執
行有期徒刑拾柒年。
    理  由
一、聲請意旨略以：受刑人曾逸軒因違反毒品危害防制條例等案
    件，先後經判決確定如附表，應依刑法第53條、第51條第5
    款規定，定其應執行之刑，爰依刑事訴訟法第477條第1項聲
    請裁定等語。
二、查受刑人因違反毒品危害防制條例等案件，經臺灣新北地方
    法院、臺灣桃園地方法院及本院先後判處如附表所示之有期
    徒刑，均經分別確定在案（其中聲請書附表編號3、4之「犯
    罪日期」、編號3至7、9之「最後事實審案號欄」及編號9至
    12之「最後事實審判決日期欄」應更正為如本裁定附表所示
    ），且各罪均為裁判確定前所犯等情，有各該刑事判決書及
    本院被告前案紀錄表各乙份附卷可參。其中如本裁定附表編
    號1、3至5所示之罪屬得易科罰金之罪，若與所犯如本裁定
    附表編號2、6至12所示不得易科罰金之罪併合處罰定應執行
    刑，將使受刑人失去得易科罰金之利益，應屬刑法第50條第
    1項但書所定之情形，依同條第2項之規定，須經受刑人請求
    ，方得併合處罰定其應執行刑。現聲請人既係經受刑人請求
    而為本件聲請定應執行刑，有定刑聲請切結書乙份在卷可按
    （見本院卷第23頁），則聲請人以本院為各該案犯罪事實最
    後判決之法院聲請定其應執行之刑，本院經審核各案卷無異
    ，認其聲請為正當。爰依刑事訴訟法第370條第3項規定之立
    法意旨，審酌受刑人所犯各罪均屬施用毒品罪或販賣毒品罪
    ，犯罪類型相近，手段、動機及目的相類，所侵害者並非難
    以替代或回復之個人法益，對於危害法益之加重效應非重，
    於併合處罰時，其責任非難重複之程度較高，刑罰之邊際效
    應遞減等情，整體評價受刑人應受矯治之程度，並兼衡責罰
    相當與刑罰經濟之原則，定其應執行之有期徒刑如主文所示
    。
三、依刑事訴訟法第477條第1項、刑法第50條第1項但書、第2項
    、第53條、第51條第5款，裁定如主文。
中　　華　　民　　國　　110 　年　　7 　　月　　7 　　日
                  刑事第二十庭  審判長法　官  王復生
                                      法　官  蕭世昌 
                                      法　官  張紹省
以上正本證明與原本無異。
如不服本裁定，應於收受送達後五日內向本院提出抗告狀。
                                      書記官  蘇佳賢
中　　華　　民　　國　　110 　年　　7 　　月　　7 　　日
附表：
編號  1 2 3 罪名  毒品危害防制條例 毒品危害防制條例 毒品危害防制條例 宣告刑  有期徒刑4月 有期徒刑8月 有期徒刑4月 犯罪日期  107年2月4日 107年2月4日 107年5月12日為警採尿往前回溯120小時內之某時許 偵查(自訴)機關年度案號  新北地檢107年度毒偵字第3106號、第1585號 新北地檢107年度毒偵字第3106號、第1585號 桃園地檢107年度毒偵字第5301號、第5738號、第6818號 最  後 事實審 法    院 新北地院 新北地院 桃園地院  案    號 107年度審訴字第1183號 107年度審訴字第1183號 107年度審訴字第1747號、108年度審訴字第487號  判決日期 107年7月30日 107年7月30日 108年10月18日 確  定 判  決 法    院 新北地院 新北地院 桃園地院  案    號 107年度審訴字第1183號 107年度審訴字第1183號 107年度審訴字第1747號、108年度審訴字第487號  判決 確定日期 107年9月7日 107年9月7日 108年11月11日 是否為得易科罰金之案件  是 否 是 備           註  新北地檢107年度執字第16638號 新北地檢107年度執字第16639號 桃園地檢108年度執字第17304號 編號3至5應執行有期徒刑7月 

編號  4 5 6 罪名  毒品危害防制條例 毒品危害防制條例 毒品危害防制條例 宣告刑  有期徒刑4月 有期徒刑4月 有期徒刑8月 犯罪日期  107年7月5日為警採尿往前回溯120小時內之某時許 107年7月7日 107年7月4日 偵查(自訴)機關年度案號  桃園地檢107年度毒偵字第5301號、第5738號、第6818號 桃園地檢107年度毒偵字第5301號、第5738號、第6818號 桃園地檢107年度毒偵字第5301號、第5738號、第6818號 最  後 事實審 法    院 桃園地院 桃園地院 桃園地院  案    號 107年度審訴字第1747號、108年度審訴字第487號 107年度審訴字第1747號、108年度審訴字第487號 107年度審訴字第1747號、108年度審訴字第487號  判決日期 108年10月18日 108年10月18日 108年10月18日 確  定 判  決 法    院 桃園地院 桃園地院 桃園地院  案    號 107年度審訴字第1747號、108年度審訴字第487號 107年度審訴字第1747號、108年度審訴字第487號 107年度審訴字第1747號、108年度審訴字第487號  判決 確定日期 108年11月11日 108年11月11日 108年11月11日 是否為得易科罰金之案件  是 是 否 備           註  桃園地檢108年度執字第17304號 編號3至5應執行有期徒刑7月 桃園地檢108年度執字第17304號 編號3至5應執行有期徒刑7月 桃園地檢108年度執字第17303號 編號6、7應執行有期徒刑11月 

編號  7 8 9 罪名  毒品危害防制條例 毒品危害防制條例 毒品危害防制條例 宣告刑  有期徒刑8月 有期徒刑7月 有期徒刑7年1月 犯罪日期  107年7月7日 107年5月3日 107年4月20日 偵查(自訴)機關年度案號  桃園地檢107年度毒偵字第5301號、第5738號、第6818號 新北地檢107年度偵字第25268號、第26726號 新北地檢107年度偵字第25268號、第26726號 最  後 事實審 法    院 桃園地院 新北地院 臺灣高院  案    號 107年度審訴字第1747號、108年度審訴字第487號 108年度訴字第414號 109年度上訴字第1862號  判決日期 108年10月18日 109年3月17日 109年9月17日 確  定 判  決 法    院 桃園地院 新北地院 最高法院  案    號 107年度審訴字第1747號、108年度審訴字第487號 108年度訴字第414號 110年度台上字第1994號  判決 確定日期 108年11月11日 109年7月8日 （撤回上訴） 110年3月17日 是否為得易科罰金之案件  否 否 否 備           註  桃園地檢108年度執字第17303號 編號6、7應執行有期徒刑11月 新北地檢109年度執字第14395號 新北地檢110年度執字第3736號 編號9至12應執行有期徒刑15年6月 

編號  10 11 12 罪名  毒品危害防制條例 毒品危害防制條例 毒品危害防制條例 宣告刑  有期徒刑7年1月 有期徒刑15年1月 有期徒刑15年1月 犯罪日期  107年5月31日 107年4月24日 107年7月6日 偵查(自訴)機關年度案號  新北地檢107年度偵字第25268號、第26726號 新北地檢107年度偵字第25268號、第26726號 新北地檢107年度偵字第25268號、第26726號 最  後 事實審 法    院 臺灣高院 臺灣高院 臺灣高院  案    號 109年度上訴字第1862號 109年度上訴字第1862號 109年度上訴字第1862號  判決日期 109年9月17日 109年9月17日 109年9月17日 確  定 判  決 法    院 最高法院 最高法院 最高法院  案    號 110年度台上字第1994號 110年度台上字第1994號 110年度台上字第1994號  判決 確定日期 110年3月17日 110年3月17日 110年3月17日 是否為得易科罰金之案件  否 否 否 備           註  新北地檢110年度執字第3736號 編號9至12應執行有期徒刑15年6月 新北地檢110年度執字第3736號 編號9至12應執行有期徒刑15年6月 新北地檢110年度執字第3736號 編號9至12應執行有期徒刑15年6月